【裁判字號】    88,易,3413
【裁判日期】    890118
【裁判案由】    竊盜
【裁判全文】
臺灣臺中地方法院刑事判決                        八十八年度易字第三四一三號
    公  訴  人  台灣台中地方法院檢察署檢察官
    被      告  甲○○
右列被告因竊盜案件，經檢察官提起公訴（八十八年度偵字第一六○四九號、第一九
九○五號），暨台灣苗栗地方法院檢察署檢察官聲請併案辦理（八十八年度偵字第五
五一一號），本院判決如左：
    主  文
甲○○連續於夜間侵入有人居住之建築物竊盜，累犯，處有期徒刑壹年。
    事  實
一、甲○○於民國八十五年間，曾因非法吸用化學合成麻醉藥品罪及未經許可無故持
    有彈藥罪，經本院分別判處有期徒刑十月、三月，定應執行刑十一月確定，並於
    八十七年七月十五日執行完畢。猶不知悔改，復基於意圖為自己不法所有之概括
    犯意，連續於八十八年六月七日夜間十時許，侵入台中縣太平市○○路○段十
    九號四十巷十八號有人在內工作之諧成塑膠股份有限公司（下稱諧成公司）內，
    竊取該公司所有之現金新台幣七萬一千一百三十九元、外幣（包括日幣、美元、
    人民幣）折合新台幣約三萬五千五百六十二元，得手後，將之花用殆盡；八十
    八年六月二十日凌晨三時許，侵入諧成公司（當時因恰逢端午節連續假日，廠內
    無人），竊取該公司所有之數位相機一台、香港匯豐銀行之空白支票一本；八
    十八年六月八日至同年月十九日間，兩次於夜間十時許，侵入諧成公司二樓或三
    樓（當時一樓有人在工作），著手翻找財物後，因無中意之物而未有所獲；八
    十八年九月九日夜間十時許，見台中市○○路八十號丁○○所有正在整修內無人
    居住平時供商店使用之建築物鐵捲門未全部關上，即潛入竊取置於屋內之電鋸一
    台，得手後，將之置於其所駕駛車子之行李箱時，適為在鄰居處聊天之丁○○發
    現。
二、案經台中縣警察局霧峰分局報請臺灣臺中地方法院檢察署檢察官偵查起訴。
    理  由
一、右揭事實，業據被告甲○○於警、偵訊中，及本院審理時坦承不諱，核與被害人
    諧成公司廠長乙○○、丁○○在本院陳述之情節大致相符，並有贓物領據一紙，
    及諧成公司於八十八年六月二十日錄攝到被告行竊過程之錄影帶一捲可稽。本件
    事證明確，被告犯行應堪認定。
二、核被告所為，係犯刑法第三百二十條第一項之普通竊盜罪、第三百二十一條第一
    項第一款之加重竊盜罪。其三次既遂、二次未遂之犯行，時間緊接、方法相同，
    觸犯構成要件相同之罪名，顯係基於概括犯意為之，應依連續犯規定論以事實
    之加重竊盜既遂一罪，並加重其刑。又被告於八十五年間，曾因非法吸用化學合
    成麻醉藥品罪及未經許可無故持有彈藥罪，經本院分別判處有期徒刑十月、三月
    ，定應執行刑十一月確定，並於八十七年七月十五日執行完畢，有本院被告全國
    前案紀錄表在卷可按，其受有期徒刑之執行完畢後，五年以內再犯本件有期徒刑
    以上之罪，為累犯，依刑法第四十七條規定，應遞加重其刑。爰審酌被告犯後坦
    認所為、頗具悔意，及所竊之電鋸已交還被害人所生危害尚非鉅大等情狀，量處
    如主文所示之刑。
三、聲請併辦意旨略以：被告甲○○承前竊盜之概括犯意，於八十八年十一月四日二
    十三時三十分許，侵入苗栗縣公館鄉忠義村六鄰一三三號戊○○之住宅，竊取戊○○及其妻所有之證件、提款卡、銅板等物；又於同年月六日十九時許，潛入苗
    栗縣銅鑼鄉衛生所意圖行竊，因觸動保全系統，而經保全員丙○○報警當場查獲
    ，並從其身上起出戊○○夫妻之身分證、駕駛執照、提款卡、信用卡。因認被告
    此部分所為亦涉犯竊盜之罪嫌云云。
四、按犯罪事實，應依證據認定之，無證據不得推定其犯罪事實，又不能證明被告犯
    罪者，應諭知無罪之判決，刑事訴訟法第一百五十四條、第三百零一條第一項分
    別定有明文；另事實之認定，應憑證據，如未能發現相當證據，或證據不足以證
    明，自不能以推測或擬制之方法，以為裁判基礎，最高法院四十年台上字第八六
    號判例參照。檢察官認此部分被告亦涉有竊盜之罪嫌，無非係以被害人戊○○之
    指訴、被告在銅鑼鄉衛生所被查獲、其身上帶有戊○○夫妻失竊之物等為其依據
    ，然訊之被告甲○○，固坦認在銅鑼鄉衛生所被查獲及持有戊○○夫妻身分證件
    等物之事實，惟否認有竊盜之意圖或行為，辯稱：八十八年十一月六日那天，伊
    係因不能打電動玩具，心情不佳，而將口袋中之代幣丟向衛生所，嗣因後悔才進
    入院子找尋，又戊○○夫妻之身分證件等物，係伊於前一日在銅鑼鄉山隆加油站
    加油時所拾獲等語。經查，丙○○結稱「我收到警衛系統異常訊號而到衛生所，
    我從一樓開鐵捲門進去，聽到二樓有聲音，所以上二樓查看，二樓有一個窗戶（
    該窗有裝鐵窗）半開但沒有狀況，之後我又到一樓，在門外右側的圍牆外，以手
    電筒照到被告站在樹的後面，我問他上去做什麼，他說他的零錢掉在上面，：：
    ：我沒有發現其他門窗有被破壞的痕跡，衛生所也沒有任何財物損失」（本院八
    十八年十二月二十八日訊問筆錄），足徵被告僅進入過院子或二樓陽台中，被發
    現時人且已在院子外，因而尚難認其已著手於客觀上可認為竊盜行為之實行，是
    縱其主觀上確有竊意，亦難論以加重竊盜未遂之罪行。另戊○○於八十八年十一
    月六日在警訊中指稱「八十八年十一月四日二十三時三十分許，我從外面返回工
    廠，當時看見甲○○在我工廠外面徘徊，我就進去工廠洗澡後就睡覺，等到第二
    天早上七時三十分起來，就發現工廠遭竊」，八十八年十一月二十四日在檢察官
    偵訊中則稱「小偷從窗戶進入，我太太打電話通知我說樓下有聲音，我趕回家時
    看到被告從我家旁匆匆離開，當時我沒察覺到，我以為是鄰居的朋友」，有各該
    筆錄在卷可佐，兩次所言互核並不完全一致，本院乃兩次合法傳喚其到庭說明，
    卻均未出庭，此有送達證書二紙在卷可參，而依戊○○二次所述可知，其並未目
    睹被告竊取其財物之情景，且被告持有戊○○失竊之物，原因可能有多種，或竊
    盜、或自他人處收受、買得、或拾獲：：：，是依首揭判例旨意，於無其他證據
    可資補強下，尚非能遽而率斷必為被告所竊，此外，復查無任何積極證據足資證
    明此部分被告亦構成竊盜之罪行，故與前揭論罪科刑之起訴事實無裁判上一罪關
    係，應退回檢察官另行處理。
據上論斷，應依刑事訴訟法第二百九十九條第一項前段，刑法第五十六條、第三百二
十一條第第一項第一款、第四十七條，判決如主文。
中      華      民      國      八十九      年      一    月    十八    日
                                     臺灣台中地方法院刑事第三庭
                                          法  官   李  秋  娟
右正本證明與原本無異。
如不服本判決，應於判決送達後十日內向本院提出上訴狀，上訴於臺灣高等法院臺中
分院( 須附繕本 )。
                                          書記官
中      華      民      國      八十九      年      一    月    十九    日
附論論罪法條
刑法第三百二十一條
犯竊盜罪而有左列情形之一者，處六月以上五年以下有期徒刑：
一、於夜間侵入住宅或有人居住之建築物、船艦，或隱匿其內而犯之者。
二、毀越門扇、牆垣或其他安全設備而犯之者。
三、攜帶兇器而犯之者。
四、結夥三人以上而犯之者。
五、乘火災、水災或其他災害之際而犯之者。
六、在車站或埠頭而犯之者。
前項之未遂犯罰之。


司法院資訊處製作；財團法人民間司法改革基金會備份。
